臺灣宜蘭地方法院刑事判決　　　　　　　　　　　　　九十三年度訴字第一一號
　　公　訴　人　臺灣宜蘭地方法院檢察署檢察官
　　被　　　告　甲○○
右列被告因違反毒品危害防制條例案件，經檢察官提起公訴（九十三年度毒偵字第一
七六號），而被告就被訴之事實為有罪之陳述，故本件由合議庭裁定逕行以簡式審判
程序進行，本院判決如左：
    主  文
甲○○施用第一級毒品，處有期徒刑柒月；又施用第二級毒品，處有期徒刑參月。應
執行有期徒刑捌月。
    事  實
一、甲○○前因施用毒品案件，經本院以九十一年度毒聲字第二００號裁定送觀察勒
    戒後，因認無繼續施用毒品之傾向，經臺灣宜蘭地方法院檢察署於民國九十一年
    五月十七日以九十一年度毒偵字第九十六號、第三二四號為不起訴處分確定，又
    因施用毒品案件，經本院以九十一年度毒聲字第四七三號裁定送觀察勒戒後，因
    認有繼續施用毒品之傾向，又經本院於九十一年九月十七日以九十一年度毒聲字
    第五四九號裁定令入戒治處所施以強制戒治，而於九十二年二月二十一日停止戒
    治所餘戒治期間付保護管束，並於九十二年九月七日期滿。甲○○因施用毒品案
    件，又經臺灣高等法院以九十二年度上訴字第三十五號判處有期徒刑一年十一月
    確定，於九十二年十一月三日亟待入監執行前，詎仍不知悔改，於九十二年十一
    月三日上午八時許，在宜蘭縣蘇澳鎮○○路十三巷五號之住處，以將海洛因摻入
    香煙之方式，施用第一級毒品海洛因一次，又以將第二級毒品安非他命加入玻璃
    球內以火燒烤之方式，施用第二級毒品安非他命一次，嗣於九十二年十一月三日
    下午一時五十分許，為警通知其採集尿液送驗後，因而查知上情。
二、案經宜蘭縣警察局宜蘭分局報請臺灣宜蘭地方法院檢察署檢察官偵查起訴。
    理  由
一、右揭事實，業據被告甲○○於本院審判期日坦承不諱，且被告為警查獲當日採集
    之尿液經檢驗結果，確呈嗎啡及甲基安非他命陽性反應，此有慈濟大學濫用藥物
    檢驗中心檢驗總表、宜蘭縣警察局宜蘭分局移送毒品案件嫌犯姓名與尿液編號對
    照表附卷可稽，核均與被告前開任意性自白之事實相符。又被告前因施用毒品案
    件，經本院以九十一年度毒聲字第二００號裁定送觀察勒戒後，因認無繼續施用
    毒品之傾向，經臺灣宜蘭地方法院檢察署於九十一年五月十七日以九十一年度毒
    偵字第九十六號、第三二四號為不起訴處分確定，又因施用毒品案件，經本院以
    九十一年度毒聲字第四七三號裁定送觀察勒戒後，因認有繼續施用毒品之傾向，
    又經本院於九十一年九月十七日以九十一年度毒聲字第五四九號裁定令入戒治處
    所施以強制戒治，而於九十二年二月二十一日停止戒治所餘戒治期間付保護管束
    ，並於九十二年九月七日期滿，此有臺灣高等法院被告全國前案紀錄表附卷可稽
    。本件事證明確，被告前經觀察勒戒，經臺灣宜蘭地方法院檢察署為不起訴處分
    後，又因施用毒品案件經送觀察勒戒及強制戒治期滿後，五年內再為施用第一級
    、第二級毒品之犯行堪以認定。
二、查被告甲○○行為後，毒品危害防制條例業於九十二年七月九日修正公布，並於
    九十三年一月九日施行，該法修正後第十條第一項、第二項施用第一級毒品、第
    二級毒品之刑責，與修正前之規定並無不同，其法定刑相同，比較新舊法之結果
    ，修正後之規定並無不利於行為人，故依刑法第二條第一項前段之規定，應適用
    裁判時之法律，即新修正之毒品危害防制條例處斷。按毒品危害防制條例第二條
    將具成癮性、濫用性及對社會危害性之麻醉藥品與其製品及影響精神物質與其製
    品列為毒品，並將海洛因、安非他命分別列為毒品危害防制條例第二條第二項第
    第一款、第二款之第一級、第二級毒品。故核被告所為，係犯毒品危害防制條例
    第十條第一項之施用第一級毒品罪及同條例第十條第二項之施用第二級毒品罪。
    其非法施用毒品海洛因及安非他命前後非法持有海洛因及安非他命之低度行為，
    為其非法施用之高度行為所吸收，不另論罪被告所犯上開二罪，犯意各別，行為
    互殊，應分論併罰。爰審酌施用毒品海洛因及安非他命，對個人身心均戕害甚鉅
    ，且被告前業因施用毒品案件經法院判處有期徒刑確定，嗣又犯同罪，足見其顯
    未因前所受戒治處分而決心改過，惟念其犯後尚能於本院審理中坦承犯行，及其
    本件施用毒品行為之時間長短、次數多寡、情節輕重等一切情狀，分別量處如主
    文所示之刑，並定其應執行之刑。至被告自承施用第二級毒品安非他命使用之玻
    璃球，因已滅失，爰不為沒收之諭知。
據上論斷，應依刑事訴訟法第二百九十九條第一項前段，毒品危害防制條例第十條第
一項、第二項，刑法第二條第一項前段、第十一條、第五十一條第五款，判決如主文
。
本案經檢察官鄭雅方到庭執行職務
中        華        民        國    九十三    年    五    月    十二    日
                                臺灣宜蘭地方法院刑事第二庭
                                    法  官   鄭  貽  馨
右正本證明與原本無異。
如不服本判決，應於判決送達後十日內向本院提出上訴狀( 應附繕本 )。
                                    書記官   陳  蒼  仁
中        華        民        國    九十三    年    五    月    十四    日
刑事訴訟法第二百九十九條
 (科刑或免刑判決)
被告犯罪已經證明者，應諭知科刑之判決。但免除其刑者，應諭知免刑之
判決。
毒品危害防制條例第十條第一項第二項
施用第一級毒品者，處六月以上五年以下有期徒刑。
施用第二級毒品者，處三年以下有期徒刑。
中華民國刑法第二條第一項前段
 (從新從輕主義)
行為後法律有變更者，適用裁判時之法律。但裁判前之法律有利於行為人
者，適用最有利於行為人之法律。
保安處分適用裁判時之法律。
處罰之裁判確定後，未執行或執行未完畢，而法律有變更，不處罰其行為
者，免其刑之執行。
中華民國刑法第十一條
 (本總則對於其他刑罰法規之適用)
本法總則於其他法令有刑罰之規定者，亦適用之。但其他法令有特別規定
者，不在此限。
中華民國刑法第五十一條第五款
 (數罪併罰之方法)
數罪併罰，分別宣告其罪之刑，依左列各款定其應執行者：
一  宣告多數死刑者，執行其一。
二  宣告之最重刑為死刑者，不執行他刑。但從刑不在此限。
三  宣告多數無期徒刑者，執行其一。
四  宣告之最重刑為無期徒刑者，不執行他刑。但罰金及從刑不在此限。
五  宣告多數有期徒刑者，於各刑中之最長期以上，各刑合併之刑期以下
    ，定其刑期。但不得逾二十年。
六  宣告多數拘役者，比照前款定其刑期。但不得逾四個月。
七  宣告多數罰金者，於各刑中之最多額以上，各刑合併之金額以下，定
    其金額。
八  宣告多數褫奪公權者，僅就其中最長期間執行之。
九  宣告多數沒收者，併執行之。
一○  依第五款至第九款所定之刑，併執行之。
